---
lang: de
title: "To do"
date: 2025-11-13
---

# Git

fix-up message git anschauen KI fragen

# E2E-Tests Optimierungen


* E2E-Tests auch für Produktivumgebung? Dazu mal mit Nam und Sven sprechen

### 1. Bugfixes

24-9-2025: Wenn Sven finale Änderungen am Master vorgenommen hat muss ausführlich geprüft werden. Anschließend müssen die unten genannten Punkte bearbeitet werden. 

* Zeiten bei einzelnen während des Testens verwendenten Booklets immer noch zu hoch. Ein Beispiel Booklet-Config Test Default.
* demo und review manchmal tauchen snackbars nicht auf und der Test schlägt fehl
* Bookletnamen kürzen für Restriction Tests

### 2. Neue Tests

Da Nam erst im Nov wiederkommt und viele Änderungen eingebracht werden müssen, müssen die einzelnen Featurebranches aufeinander aufbauen. Genauso wie von Claude empfohlen. Zu finden im Claude-Chat unter dem Prompt: git: mehrere entwicklungszweige, die aufeinander aufbauen

* Optimierungen iFrame Selektion: Neuen Branch: e2e-better-iframe-selection anlegen. Neuen Code aus Desktop/Temp/TC-iFrame-Selection in Utils Routine getFromiFrame einfügen. Alle Tests anpassen, die diese getFromiFrame-Routine verwenden.
* Test Speedtest-Player: Neuer Branch ist bereits angelegt mit dem Namen: e2e-player-run. Dieser Branch muss auf e2e-better-iframe-selection aufbauen. Hier müssen noch die Änderungen aus dem Verzeichnis: Desktop/Temp/TC-PlayerLoadE2E rein. Um die richtigen Stellen zu finden, können die Commits aus dem alten Branch: e2e-load-player betrachtet werden. Wenn Änderungen in dem neuen Branch: e2e-player-run drin sind, muss der alte Branch lokal und remote gelöscht werden.

* Tests GeoGebra
* Test Stars-Player
* data-cy attribute in simple-player entfernen, die dürfen da nicht drin sein, weil der Playercode autak entwickelt ist. Der Testcode kann nur mittels contains nach Elementen suchen
* sollten alle Tests mit allen Playern laufen?


# Generell

* gitlab.opencode.de: Disskussion Funktion testen, vielleicht sogar mit aktuellem Thema. Vielleicht dazu neuen ZWeig **IQB-TBA** aufmachen
* 13.10.25: Beate schreibt alle an, dass sie auf Produktivsystem die Backups löschen. da nun Spiegelserver verfügbar.
* Workflows GitHub von Sven anschauen

# GM

* Aktuelles Realease 17.3.0 via Newsletter senden
* Sprung funktioniert manchmal nicht --> nicht reproduzierbar #873
* Manchmal wird ein Block beim Sprung in einen anderen Block nicht gesperrt. Es ist dann nicht ausgegraut und kann sogar noch betreten werden. Kann gut nachgestellt werden: Pause drpcken im aktiven Block und dann in benachbarten Block springen #874

# TC

* Testen nach Angularupdate wahrscheinlich auf TC-Version 17.4.0
--> Pagenavigation über Pfeile nicht möglich, nur durch Klick direkt auf Page möglich
* Releaseplan erstellen: 1.-15.1.26 Version zum Testen --> UI/UX-Änderungen kommen nun doch erst zu April 2026
* sollen die Schemadefinitionen ausgelagert werden? Und wenn dann wohin? In das Spezifikations-Repo?: Soll aus TC raus, es ist aber noch nichts genaues geplant.
* Aufräumen Backups Studio, wann sollen Spiegelserverdaten aktualisiert werden?: Ist noch nicht klar, wann auf dem Spiegelserver aktualisiert wurde.
* Ladeverhalten TC: Geogebra lädt nicht immer die gleiche JS-Datei bei gleicher Aufgabe --> beim Meeting mit GeoGebra besprechen und Jakob Rückmeldung geben


## Updateplanung V17

S1: 

Wenn diese Bereiche abgelaufen sind und auf S2 ab November das Update auf V17 erfolgt ist, können diese beiden Bereiche dann umziehen auf S2. 
Auch die beiden Bereiche von Jakob auf S3 können dann umziehen auf S2.

S2:

Update S2 V17 ab 01.12.25. Dann auch eventuell BiSta-Bereiche von S1 (siehe Lara Mail vom 18.7.25) mit umziehen auf S2.

S4: Ab 15.10.25 Kann bzgl. Löschung von **VERA-8 Deutsch Präpilotierung** nachgefragt werden. Dann auch prüfen ob **Cognitive Labs 2023** weg kann. 
Die nächsten Bereiche können dann voraussichtlich ab Januar 2026 gelöscht werden.


# Studio

* Testen: GeoGebra versuchen bei Module zu laden. Gibt es eine Fehlermeldung?
* Es sollten vielleicht Beispielmodule nach der Installation schon vorhanden sein, um direkt arbeiten zu können.

# TBA-Wiki

* Texte zur Installation/KOnfiguration mit Sven anpassen. Hier haben sich Dinge verändert
* Kodierkapitel um Informationen aus Textdatei: Texte_Antworten_TBA-Info ergänzen. Dazu mit Julian sprechen, um alle Zusammenhänge zu verstehen.

# OpenCode

* Stand: 05.11.25: warte auf rückmeldung ob votes möglich
